【裁判字號】    97,聲再,168
【裁判日期】    980303
【裁判案由】    違反保護令罪
【裁判全文】
臺灣高等法院高雄分院刑事裁定         97年度聲再字第168號
再審聲請人    甲○○
即受判決人
上列聲請人因違反保護令罪案件，對於本院97年度上易字第507
號中華民國97年10月9 日確定判決（臺灣高雄地方法院95年度易
字第1359號、臺灣高雄地方法院檢察署95年度偵字第10465 號、
95年度偵字第11926 號），聲請再審，本院裁定如下：
    主  文
再審之聲請駁回。
    理  由
一、本件聲請意旨略稱：按不得上訴於第三審法院之案件，經第
    二審確定之有罪判決，如就足生影響於判決之重要證據漏未
    審酌者，依刑事訴訟法第421 條之規定，得為受判決人之利
    益聲請再審。本件原確定判決以聲請人藉「寫給社會大眾及
    立德管理學院校長全體師生們的一封公開信」為不實內容，
    竟意圖散布於眾，將該公開信送至校長室，及於校內各處、
    室等處散發予不特定人，而指摘、傳述足以毀損許菁芸名譽
    之事。然本案證人林辰諺曾於96年4 月17日結證稱：「（辯
    護人問：助理及工讀生是否有拿到該封公開信？）答：沒有
    」等語，前開證據中如經審酌，足生影響原確定判決認定被
    告於校內各處、室等處散發予不特定人，而指摘、傳述足以
    毀損許菁芸名譽之事實，惟原確定判決中及第一審判決中，
    均未經審酌，亦未於判決中敘明捨棄不採用之理由，爰依刑
    事訴訟法第421 條之規定聲請再審云云。
二、按刑事訴訟法第421 條規定，不得上訴於第三審法院之案件
    ，除前條規定外，其經第二審確定之有罪判決，如就足生影
    響於判決之重要證據漏未審酌者，亦得為受判決人之利益，
    聲請再審。必須當事人於第二審法院判決前所提出之證物，
    足以影響、變更判決結果而法院漏未審酌，始與規定相符。
    如第二審判決前所提出之證據，經第二審法院依調查之結果
    ，本於論理法則、經驗法則，取捨證據後，而認定事實者，
    則不包括之，必該證據已經提出卻漏未審酌，且該證據確為
    真實，而足以據以認定受判決人應受無罪、或免訴、或輕於
    原審所認定罪名而後可，否則如不足以推翻原確定判決所認
    之罪名，而僅據以爭執原確定判決對證據之取捨，仍不能准
    許再審。
三、經查：本件聲請人甲○○是否確於94年9月7日13時許，至臺
    南市○○區○○路5 段188 號許菁芸與林辰諺（原名林哲玄
    ）擔任教職之「立德管理學院」找許菁芸、林辰諺未著，明
    知內容含有：「本人甲○○係林哲玄父親，…，本人於今年
    六月份請求我的兒媳婦幫忙，每個月匯五仟元台幣給父親生
    活費，所得到回應是：一毛錢也不會給你，餓死了找政府埋
    你。真是大逆不道。」、「…，林哲玄夫婦是對無情義之輩
    。」、「…，現在他（指林辰諺）在立德當講師，我還真懷
    疑是靠他老婆及老婆娘家走後門而來的。」、「社會的進步
    與文明最主要的是教育，但我有這樣的兒子媳婦在講台上授
    課就指忠、孝兩個字，小學生都懂的事，而我兒子及媳婦竟
    然不懂，讓我替他倆感到羞恥與慚愧。」等語之「寫給社會
    大眾及立德管理學院校長全體師生們的一封公開信」為不實
    ，竟意圖散布於眾，將該公開信送至校長室，及於校內各處
    、室等處散發予不特定人，而指摘、傳述足以毀損許菁芸名
    譽之事實，業經原確定判決於判決理由內敘明其採捨之理由
    ，且對聲請人等之辯詞，如何不足採信，均已依據卷內資料
    予以指駁及說明，核與漏未審酌之情形有別。雖聲請人以本
    案96年4 月17日審理期日證人林辰諺具結證稱：該校助理及
    工讀生並沒有拿到該封公開信等語；原確定判決如經審酌該
    項證言，足生影響原判決認定，被告是否有於校內各處、室
    等處散發予不特定人，而指摘、傳述足以毀損許菁芸名譽之
    事實云云，惟本院依職權調閱全案相關卷證資料，證人林辰
    諺於審理中另結證稱：系主任、助理及工讀生均有向其提及
    公開信事情，卷附公開信是系主任所提供的，校長也有拿給
    我等語（見95年度易字第1359卷(一)第144 頁），則與聲請人
    所辯該公開信係交給辦公室裡的一個學生，請他幫忙交給校
    長，而且是折起來放在信封內等語，已有所不符。又依立德
    管理學院監視錄影器翻拍照片所示，聲請人於走廊上逐一開
    啟不同辦公室之門，並於電梯內散發傳單予不知名之女子，
    此有翻拍照片附卷可參（見94年他字卷第4561號卷第16～20
    頁）。綜上所述，聲請人所提出之事證，縱經審酌，亦無法
    據以推翻原確定判決認定事實之基礎，而為有利於聲請人認
    定之依據。聲請人執此認原確定判決有漏未審酌重要證據情
    事，並據以為聲請再審之原因，核與刑事訴訟法第421 條規
    定得聲請再審之要件不合，其再審之聲請為無理由，應予駁
    回。
據上論斷，應依刑事訴訟法第434條第1項，裁定如主文。
中    華    民    國    98    年    3     月    3     日
                  刑事第三庭    審判長法  官   周賢銳
                                      法  官   施柏宏
                                      法  官   黃憲文
以上正本證明與原本無異。
不得抗告。
中    華    民    國    98    年    3     月    3     日
                                      書記官   施耀程


司法院資訊處製作；財團法人民間司法改革基金會備份。
